臺灣高雄地方法院刑事判決　　　　　　　94年度訴字第2165號
公　訴　人　臺灣高雄地方法院檢察署檢察官
被　　　告　甲○○
上列被告因毒品危害防制條例案件，經檢察官提起公訴（93年度
毒偵字第6915號）及移送併案辦理（94年度毒偵字第4404號），
本院準備程序進行中，被告就被訴事實為有罪之陳述，經告知簡
式審判程序之旨，並聽取當事人之意見後，認宜以獨任進行簡式
審判程序，而裁定進行簡式審判程序審理，判決如下：
    主  文
甲○○連續施用第一級毒品，處有期徒刑壹年壹月，扣案海洛因
壹包（淨重零點零玖公克、包裝重零點壹伍公克）沒收銷燬之。
    事  實
一、甲○○前於民國91年間因施用毒品案件，經依本院91年度毒
    聲字第6048號裁定送觀察、勒戒後，認無繼續施用毒品之傾
    向，於91年10月28日釋放，並於同年11月25日經台灣高雄地
    方法院檢察署檢察官以91年度毒偵字第5147號為不起訴處分
    確定。竟不知悔改，明知海洛因業經公告列為毒品危害防制
    條例第2 條第2 項第1 款之第一級毒品，不得非法持有、施
    用，5 年內復基於施用第一級毒品海洛因之概括犯意，自93
    年11月10日下午2 、3 時許起，至94年1 月17日中午12時許
    止，在其高雄縣林園鄉○○村○○路268 巷21號住處，以將
    海洛因粉末摻水，再以針筒注射之方式，連續施用第一級毒
    品海洛因數次，嗣經警先後於93年11月11日下午12時15分許
    ，高雄縣林園鄉○○○路18號興濟官廁所旁查獲，並扣得第
    一級毒品海洛因1 小包（淨重0.09公克、包裝重0.15公克）
    ，嗣於94年1 月18日上午11時5 分許，經通知採集尿液送驗
    後查獲。
二、案經高雄市政府警察局小港分局、高雄縣政府警察局林園分
    局報請台灣高雄地方法院檢察署檢察官偵查起訴及移送併案
    辦理。
    理  由
一、本件被告所犯為死刑、無期徒刑、最輕本刑為3 年以上有期
    徒刑以外之罪，其於準備程序進行中，就被訴事實為有罪之
    陳述，經告知簡式審判程序之旨，並聽取當事人之意見後，
    本院認宜以獨任進行簡式審判程序，而裁定進行簡式審判程
    序審理，合先敘明。
二、上揭事實，業據被告甲○○於本院審理中自白不諱，且其為
    警查獲時所採取之尿液，經分別送請高雄市立凱旋醫院、長
    榮大學檢驗結果，均呈嗎啡陽性反應，有該該醫院93年11月
    22日編號00000000號濫用藥物尿液檢驗報告、警製姓名代碼
    對照表、94年2 月17日確認報告、姓名代碼對照表各1 紙附
    卷可按；又扣案之白色粉末1 小包經送請法務部調查局檢驗
    結果，認該白色粉末含海洛因成分，淨重為0.09公克，有該
    局94年5 月30日調科壹字第220018928 號鑑定通知書1 紙存
    卷可參，是該扣案之白色粉末1 小包係第一級毒品海洛因無
    訛。參諸醫學臨床實驗及根據英國藥學會出版之文獻
    Isolation and Indentification of Drugs乙書第293 頁載
    ：海洛因經注射入人體後，在體內迅速水解成6-Monoacety
    I morphine，再緩緩繼續水解成嗎啡，然後再循嗎啡之代謝
    方式排出，同書第431 頁至第432 頁並載有：嗎啡經注射入
    人體後，約50％以上於8 小時內自尿中排出，至24小時排出
    約90％，但48小時後仍有微量可檢出等語。此外，按通常健
    康成人一次注射嗎啡15公絲，而以現行採用蟻醛酸試液及鉬
    鋑銨酸試液檢檢驗其尿液時，注射後8 小時內所排尿液易於
    檢出；8 小時至24小時，視其取尿時間及尿量多寡，可能檢
    出；至24小時以後所排之尿液，用上述方法已難檢出，亦據
    行政院衛生署藥物食品檢驗局73年11月30日（73）藥檢壹字
    第030221號函釋明確，是依上開說明，佐以被告前揭尿液檢
    驗成績書，足徵被告前開施用第一級毒品海洛因之自白核與
    事實相符，堪可採為論罪科刑之依據。又被告前於91年間因
    施用毒品案件，經依本院91年度毒聲字第6048號裁定送觀察
    、勒戒後，認無繼續施用毒品之傾向，於91年10月28日釋放
    ，並於同年11月25日經台灣高雄地方法院檢察署檢察官以91
    年度毒偵字第5147號為不起訴處分確定之事實，有台灣高等
    法院被告全國前案紀錄表及台灣高雄地方法院檢察署刑案資
    料查註紀錄表、前開不起訴處分書各一紙附卷可按，其於前
    開執行完畢釋放後，5 年內再犯本件施用毒品罪，事證明確
    ，應予依法論科。
三、核被告所為，係犯毒品危害防治條例第10條第1項之施用第
    一級毒品罪。被告雖先後多次非法持有海洛因，惟其持有後
    ，進而施用，其持有之低度行為應被施用之高度行為所吸收
    ，不另論其非法持有毒品罪。其先後多次施用第一級毒品海
    洛因犯行，時間緊接，方法相同，顯係基於概括之犯意反覆
    為之，應依刑法第56條之規定，論以一罪，並加重其刑。又
    被告93年11月11日為警查獲後施用第一級毒品海洛因之犯行
    （即94年度毒偵字第4404號之併案部分事實），雖未經起訴
    ，惟與已起訴並判決有罪部分有連續犯裁判上一罪之關係，
    應為起訴效力所及，本院自得併予審究。爰審酌被告前有施
    用毒品之不良素行，歷經觀察、勒戒程序後，仍未能徹底戒
    絕毒品，且屢經查獲，隨即再犯，顯見意志不堅，且有失政
    府制定毒品危害防制條例之立法美意，本不宜寬貸，惟念其
    施用毒品乃自戕一己之身體健康，尚未害及他人，且犯後尚
    知能坦承犯行等一切情狀，量處如主文所示之刑。扣案之白
    色粉末1 小包經送法務部調查局鑑定結果，均含海洛因成分
    ，淨重0.09公克，為第一級毒品海洛因無訛，已如前述，係
    違禁物，不問屬犯人所有與否，爰均依毒品危害防制條例第
    18條第1 項前段之規定，併予宣告沒收銷毀之；再盛裝上述
    扣案白粉1 小包之空包裝袋（重0.15公克），雖經法務部調
    查局就之與其所盛裝之第一級毒品海洛因分別鑑析其重量，
    有上開法務部調查局前開鑑定通知書一紙在卷可憑，惟因法
    務部調查局一般係以傾倒之方式，將包裝袋內之第一級毒品
    海洛因倒出而與包裝袋分離而稱重，必要時，輔以刮杓刮取
    袋內粉末，然無論依何種方式分離，包裝袋內均有極微量之
    第一級毒品海洛因殘留，業經法務部調查局93年3 月19日調
    科壹字第09300113060 號函釋在案，足認前揭空包裝袋1 個
    （共計重0.15公克）內含極微量第一級毒品海洛因殘留而無
    法析離，亦應整體視為查獲之第一級毒品海洛因，併依毒品
    危害防制條例第18條第1 項前段之規定，宣告沒收銷燬之。
據上論斷，應依刑事訴訟法第273條之1第1項、第299條第1項前
段，毒品危害防制條例第10條第1項、第18條第1項前段，刑法第
11條、第56條，判決如主文。
本案經檢察官李廷輝到庭執行職務。
中　　華　　民　　國　　94　　年　　7 　　月　　28　　日
            鳳山刑事第二庭      法　官  胡宜如
以上正本證明與原本無異。
如不服本判決，應於判決送達後10日內，向本院提出上訴狀。
                                書記官  廖美玲
中　　華　　民　　國　　94　　年　　7 　　月　　28　　日
附錄法條：
毒品危害防制條例第10條
施用第一級毒品者，處 6 月以上 5 年以下有期徒刑。
施用第二級毒品者，處 3 年以下有期徒刑。
